【裁判字號】    90,易,47
【裁判日期】    900322
【裁判案由】    電子遊戲場業管理條例
【裁判全文】
臺灣板橋地方法院刑事判決                              九十年度易字第四七號
    公  訴  人  臺灣板橋地方法院檢察署檢察官
    被      告  丁○○
    選任辯護人  許卓敏
                邱群傑律師
右列被告因電子遊戲場業管理條例案件，經檢察官提起公訴（八十九年度偵字第一二
一一一號），本院判決如左：
    主  文
丁○○共同違反未依電子遊戲場業管理條例規定辦理營利事業登記者，不得經營電子
遊戲場業之規定，處拘役參拾日，如易科罰金，以佰元折算壹日。
電子遊戲機參拾陸台均沒收。
    事  實
一、丁○○明知未依電子遊戲場業管理條例規定辦理營利事業登記者，不得經營電子
    遊戲場業，竟與甲○○（未據起訴）基於經營電子遊戲場之犯意聯絡，自民國八
    十九年五月二十三日起至同年五月二十六日止，在台北縣新莊市○○街三十七號
    ，以其所有電子遊戲機之電動機具三十六台，經營電子遊戲場，供不特定之人把
    玩，並僱用甲○○為員工，負責看店及清潔打掃該店。嗣於八十九年五月二十六
    日下午二時二十分許，在上開處所，適有顧客許建輝正在把玩上開電動機具之際
    ，為台北縣政府建設局、工務局人員當場查獲。
二、案經台北縣政府移請台灣板橋地方法院檢察署檢察官偵查起訴。
    理  由
一、訊據被告丁○○固坦承未依電子遊戲場業管理條例規定辦理營利事業登記，而有
    於上開時地設置有電動機具三十六台之情，惟矢口否認經營電子遊戲場犯行，辯
    稱：其於八十九年五月二十三日頂讓上開電動機具，並未營業，而經查獲時尚未
    正式開業，係由友人試打云云。惟查，右揭犯罪事實，業據證人即台北縣政府建
    設局、工務局人員乙○○、丙○○於本院訊時證述在卷，核與現場員工甲○○於
    本院訊問中所供互核相符，現場三十六台動玩具均插電營業中，且有顧客許建輝
    把玩之事實，有卷附之台北縣政府聯合查報小組稽查電子遊戲場紀錄表一紙在卷
    為憑，足認被告確有以上開電動玩具為營業之行為，否則即無將電動玩具三十六
    台機具均插電，且僱用員工之理。被告所辯顯係卸責之詞，不足採信，事證已極
    明確，被告犯行堪以認定，應予依法論科。
二、按未依電子遊戲場業管理條例規定辦理營利事業登記者，不得經營電子遊戲場業
    ，違反者應予處罰，電子遊戲場業管理條例第十五條、第二十二條分別定有明文
    ，被告丁○○未依電子遊戲場業管理條例辦理營利事業登記，非法經營電子遊戲
    場業，擺設電動玩具，供不特定之顧客把玩，核被告丁○○之所為，係犯電子遊
    戲場業管理條例第二十二條之罪。被告丁○○與甲○○二人間，就上開違反電子
    遊戲場業管理條例之犯行，有犯意之聯絡及行為之分擔，均為共同正犯。爰審酌
    被告犯罪之動機、目的、手段、所生危害及犯後態度等情狀，量處如主文第一項
    所示之拘役及諭知易科罰金之折算標準。電動玩具機三十六台，為被告丁○○所
    有，供犯罪所用之物，雖未扣案，然無證據證明業已滅失不存，應依法宣告沒收
    。
據上論斷，應依刑事訴訟法第二百九十九條第一項前段，電子遊戲場業管理條例第二
十二條，刑法第十一條前段、第二十八條、第四十一條第一項、第三十八條第一項第
二款，罰金罰鍰提高標準條例第一條前段、第二條，判決如主文。
本案經檢察官蔡宏展到庭執行職務
中      華      民      國      九十      年      三      月  二十二    日
                                  臺灣板橋地方法院刑事第一庭
                                       法  官    胡 堅 勤
右正本證明與原本無異。
如不服本判決，應於判決送達後十日內，向本院提出上訴狀。
                                       書記官    劉 文 美
中      華      民      國      九十      年      三      月  二十二    日
附錄本案論罪科刑法條全文：
電子遊戲場業管理條例第二十二條
違反第十五條規定者，處行為人一年以下有期徒刑、拘役或科或併科新台幣五十萬元
以上二百五十萬元以下罰金。
電子遊戲場業管理條例第十五條：
未依本條例規定辦理營利事業登記者，不得經營電子遊戲場業。


司法院資訊處製作；財團法人民間司法改革基金會備份。
